臺灣高等法院刑事判決
111年度上訴字第1583號
上  訴  人  
即  被  告  陳鴻進

                    籍設雲林縣○○鎮○○路00號（雲林○                           ○○○○○○○）

選任辯護人  黃冠嘉律師(法扶律師)          
上列上訴人因違反槍砲彈藥刀械管制條例案件，不服臺灣新北地
方法院110年度訴字第698號，中華民國111年3月7日第一審判決
（起訴案號：臺灣新北地方檢察署110年度偵字第9753號），提
起上訴，本院判決如下：
    主  文
上訴駁回。
    事實及理由
一、本院審理範圍：
　㈠按「上訴得對於判決之一部為之」、「對於判決之一部上訴
    者，其有關係之部分，視為亦已上訴。但有關係之部分為無
    罪、免訴或不受理者，不在此限」、「上訴得明示僅就判決
    之刑、沒收或保安處分一部為之」，民國110年6月16日修正
    公布，自同年月18日起施行之刑事訴訟法第348條第1項、第
    2項、第3項分別定有明文。
  ㈡本件檢察官起訴上訴人即被告陳鴻進（下稱被告）涉犯槍砲
    彈藥刀械管制條例第8條第4項之非法持有可發射子彈具殺傷
    力之槍枝及同條例第12條第4項之非法持有子彈等罪嫌，經
    原審審理後，認被告係犯槍砲彈藥刀械管制條例第7條第4 
    項之非法持有手槍罪及同條例第12條第4項之非法持有子彈
    罪而判處罪刑，被告不服原判決提起上訴，檢察官則未提起
    上訴，於111年5月3日繫屬本院，有原審法院111年4月28日
    函上之本院收文戳章可憑（見本院卷第3頁），是本案上訴
    之效力及其範圍，應依現行刑事訴訟法第348條規定判斷。
    又被告於本院111年7月7日準備程序時已陳明：只針對原審
    判決量刑部分上訴，對原審判決認定事實、罪名及沒收都不
    爭執等語（見本院卷第136頁），業已明示僅就判決之刑提
    起上訴，依刑事訴訟法第348條第3項規定及修法理由，本院
    審理範圍僅限於原判決所處之刑，不及於原判決所認定犯罪
    事實、所犯法條（罪名）及沒收等其他部分，故此部分之認
    定，均引用第一審判決書所記載之事實、證據及理由（如附
    件）。
二、被告上訴意旨略以：被告上訴後已供出槍枝來源為甘智鐘，
    請依槍砲彈藥刀械管制條例第18條第4項規定減輕其刑，並
    從輕量刑。又原判決認不依累犯規定加重被告之刑，復將被
    告之素行納入量刑考量，似有理由前後矛盾之嫌，且原判決
    未就量刑審酌事由逐一敘明具體情形，有判決理由不備之違
    誤等語。惟查：
  ㈠按犯本條例之罪，於偵查或審判中自白，並供述全部槍砲、
    彈藥、刀械之來源及去向，因而查獲或因而防止重大危害治
    安事件之發生者，減輕或免除其刑，槍砲彈藥刀械管制條例
    第18條第4項前段定有明文，是縱使被告已自白並供述槍砲
    及彈藥來源，仍須因而查獲相關正犯或共犯，始能獲得減免
    其刑之寬典。查被告於警詢、偵查及原審均一致供述本案槍
    彈來源為綽號「香腸」之人等語（見偵字卷第14頁反面、46
    頁反面；原審卷第249頁），經本院依職權函詢臺灣新北地
    方檢察署、桃園市政府警察局平鎮分局「是否有查獲被告所
    供之槍彈來源即綽號『香腸』之人」乙節，分別覆以：「未查
    獲被告所供之槍彈來源」、「旨案被告陳鴻進所供槍砲來源
    係綽號『香腸』提供，然未提供有效相關資料，故無法向上追
    查」，此有臺灣新北地方檢察署111年8月11日新北檢增智11
    0偵9753字第1119086164號函、桃園市政府警察局平鎮分局1
    11年7月31日平警分刑字第1110024359號函及所附職務報告
    各1份存卷可考（見本院卷第157至163頁），足見被告所供
    之「香腸」並未經檢警查獲。至被告上訴本院後雖供稱：甘
    智鐘即為本案槍彈來源綽號「香腸」之人等語，並具體供出
    甘智鐘之年籍資料，然桃園市政府警察局平鎮分局已表示：
    若僅提供年籍資料，並無法確定是否與被告所供相同，尚無
    從進行調查，須待被告再次製作筆錄或確認後，才有可能再
    繼續進行調查等語，有本院公務電話查詢紀錄表1紙在卷可
    稽（見本院卷第247頁），而被告迄至本院審結時，仍未提
    供員警相關證據資料並製作筆錄確認其槍彈來源即為甘智鐘
    ，且參以證人甘智鐘於本院審理時已明確證稱：我與被告是
    工作認識的，彼此沒有借貸關係，我沒有將槍枝放在被告處
    ，也沒有賣過槍枝給被告或任何人，我的綽號是「阿甘」不
    叫「香腸」等語（見本院卷第261至262頁），卷內復無證人
    甘智鐘提供本案槍枝、子彈相關犯罪事實之警察移送書或檢
    察官偵查起訴相關資料，即不能認被告已供述槍彈來源因而
    查獲，自無符合槍砲彈藥刀械管制條例第18條第4項前段「
    因而查獲」、「因而防止重大危害治安事件之發生」等要件
    ，故無該減免其刑規定適用之餘地，被告此部分上訴所指要
    無可採。
　㈡又原判決已審酌被告先前有強盜、毒品等之犯罪前科紀錄，
    素行不佳，且於本案同時持有槍枝及子彈，惡性不輕，對於
    社會治安及他人生命、身體之危害性甚大，復參酌其犯罪動
    機、目的、手段、持有槍彈期間長短、本身智識程度，以及
    其事發後自始坦承全部犯行，犯罪態度良好等一切情狀，顯
    已斟酌刑法第57條各款事由，並基於刑罰目的性之考量、刑
    事政策之取向以及行為人刑罰感應力之衡量等因素而為刑之
    量定，且以行為人責任為基礎，未逾越法定刑度，亦無違背
    公平正義之精神，客觀上不生量刑明顯失出失入之裁量權濫
    用情形，難認有何不當或理由不備而構成應撤銷之事由可言
    ；且原審先審酌被告於本案所犯與其先前所犯強盜、施用毒
    品及竊盜等罪案件，不僅罪質相異，其犯罪情節、所侵害之
    法益、有無被害人均有所不同，難逕認被告對於刑罰之反應
    力薄弱並具相當之惡性，而有再延長其受矯正教化期間之必
    要，依司法院大法官會議釋字第775號解釋意旨，而裁量不
    予加重其法定最低本刑，復於量刑時依刑法第57條規定審酌
    被告之品行即前科素行，亦無有何理由矛盾之情。據上，被
    告上訴意旨所指各節，為無理由，應予駁回。
據上論斷，應依刑事訴訟法第373條、第368條，判決如主文。
本案經檢察官陳姵伊提起公訴，檢察官黃和村到庭執行職務。
中　　華　　民　　國　　111 　年　　10　　月　　26　　日
                  刑事第二十二庭審判長法  官  蔡廣昇
                                      法  官  許文章
                                      法  官　葉韋廷
以上正本證明與原本無異。
如不服本判決，應於收受送達後20日內向本院提出上訴書狀，其
未敘述上訴之理由者並得於提起上訴後20日內向本院補提理由書
（均須按他造當事人之人數附繕本）「切勿逕送上級法院」。
                                      書記官　李逸翔
中　　華　　民　　國　　111 　年　　10　　月　　26　　日
附錄：本案論罪科刑法條全文
槍砲彈藥刀械管制條例第7條
未經許可，製造、販賣或運輸制式或非制式火砲、肩射武器、機
關槍、衝鋒槍、卡柄槍、自動步槍、普通步槍、馬槍、手槍或各
類砲彈、炸彈、爆裂物者，處無期徒刑或7年以上有期徒刑，併
科新臺幣3千萬元以下罰金。
未經許可，轉讓、出租或出借前項所列槍砲、彈藥者，處無期徒
刑或5年以上有期徒刑，併科新臺幣1千萬元以下罰金。
意圖供自己或他人犯罪之用，而犯前二項之罪者，處死刑或無期
徒刑；處徒刑者，併科新臺幣5千萬元以下罰金。
未經許可，持有、寄藏或意圖販賣而陳列第1項所列槍砲、彈藥
者，處5年以上有期徒刑，併科新臺幣1千萬元以下罰金。
意圖供自己或他人犯罪之用，以強盜、搶奪、竊盜或其他非法方
法，持有依法執行公務之人所持有之第1項所列槍砲、彈藥者，
得加重其刑至二分之一。
第1項至第3項之未遂犯罰之。
槍砲彈藥刀械管制條例第12條
未經許可，製造、販賣或運輸子彈者，處1年以上7年以下有期徒
刑，併科新台幣500萬元以下罰金。
未經許可，轉讓、出租或出借子彈者，處6月以上5年以下有期徒
刑，併科新台幣300萬元以下罰金。
意圖供自己或他人犯罪之用，而犯前二項之罪者，處3年以上10
年以下有期徒刑，併科新台幣700萬元以下罰金。
未經許可，持有、寄藏或意圖販賣而陳列子彈者，處5年以下有
期徒刑，併科新台幣300萬元以下罰金。
第1項至第3項之未遂犯罰之。

附件：
臺灣新北地方法院刑事判決
110年度訴字第698號
公  訴  人  臺灣新北地方檢察署檢察官
被      告  陳鴻進　男　民國00年0月0日生
　　　　　　　　　　身分證統一編號：Z000000000號
　　　　　　　　　　籍設雲林縣○○鎮○○路00號（即雲林○○○○○○○○）
　　　　　　　　　　住彰化縣○○鎮○○路000巷00弄0號
            （現另案於法務部○○○○○○○○強制戒治中）
指定辯護人  本院公設辯護人彭宏東
上列被告因違反槍砲彈藥刀械管制條例案件，經檢察官提起公訴
（110年度偵字第9753號），本院判決如下：
    主  文
陳鴻進未經許可，持有非制式手槍，處有期徒刑伍年肆月，併科
罰金新臺幣捌萬元，罰金如易服勞役，以新臺幣壹仟元折算壹日
，扣案之非制式手槍壹支（含彈匣壹個，槍枝管制編號00000000
00號）、制式子彈拾壹顆均沒收。
    事  實
一、陳鴻進明具有殺傷力之非制式手槍及子彈，均為違禁物品，
    非經中央主管機關許可不得持有，竟基於未經許可持有具有
    殺傷力非制式手槍及子彈之犯意，於民國109年6、7月間某
    日，在位於新北市五股區及泰山區交界處之不詳加油站內，
    以新臺幣6萬5000元之價格，向真實姓名年籍不詳綽號「香
    腸」之成年男子，購買可發射子彈具有殺傷力之非制式手槍
    1支（含彈匣1個，槍枝管制編號0000000000號）、具有殺傷
    力之制式子彈17顆、非制式子彈11顆、不具有殺傷力之子彈
    10顆、防彈背心2件及槍套2個，而無故加以持有之。嗣於11
    0年2月9日上午10時10分許，為警持臺灣新北地方法院(下稱
    本院)核發之搜索票，在其位於新北市○○區○○路0段000巷00
    號6樓頂樓加蓋鐵皮屋內實施搜索，當場扣得上開可發射子
    彈具有殺傷力之非制式手槍1支（含彈匣1個）、具有殺傷力
    之制式及非制式子彈共計28顆、不具有殺傷力之子彈10顆、
    防彈背心2件、槍套2個、注射針筒4支、吸食器1組、磅秤1
    個及分裝袋1批等物(所涉違反毒品危害防制條例部分，另案
    由檢察官偵辦中)，始循線查悉上情。　　
二、案經桃園市政府警察局平鎮分局報告臺灣新北地方檢察署
    檢察官偵查起訴。
    理  由
壹、證據能力有無之認定
一、按被告以外之人於審判外之言詞或書面陳述，除法律有規定
    者外，不得作為證據；被告以外之人於審判外之陳述，雖不
    符前4 條之規定，而經當事人於審判程序同意作為證據，法
    院審酌該言詞陳述或書面陳述作成時之情況，認為適當者，
    亦得為證據；當事人、代理人或辯護人於法院調查證據時，
    知有第159條第1項不得為證據之情形，而未於言詞辯論終結
    前聲明異議者，視為有前項之同意，刑事訴訟法第159條第1
    項、第159條之5分別定有明文。
二、查本判決下列所引用被告以外之人於審判外之書面陳述，被
    告及其辯護人於本院準備程序時均表示證據能力沒有意見，
    同意作為證據（參見本院卷第249頁），或檢察官、被告及
    其辯護人知有上開不得為證據之情形，亦均未於言詞辯論終
    結前聲明異議，本院審酌上開證據製作時之情況，尚無違法
    不當及證明力明顯過低之瑕疵，且為證明本件犯罪事實所必
    要，則揆諸上開規定，均應有證據能力。至於非供述證據部
    分，並無證據顯示係實施刑事訴訟程序之公務員違背法定程
    序所取得之證據，亦無顯有不可信之情況或不得作為證據之
    情形，俱有證據能力。
貳、認定本案犯罪事實之證據及理由 　　
一、上開犯罪事實，業據被告陳鴻進迭於警詢時、偵查中及本院
    審理時均坦承不諱，並有扣案之非制式手槍1支（含彈匣1個
    ，槍枝管制編號0000000000號）、制式子彈17顆、非制式子
    彈11顆（另有10顆不具殺傷力)可資佐證，且上開槍彈經送
    請鑑驗之結果：一、送鑑手槍1枝（槍枝管制編號000000000
    0號)，認係非制式手槍，由仿手槍外型製造之槍枝，組裝已
    貫通之金屬槍管而成，擊發功能正常，可供擊發適用子彈使
    用，認具殺傷力。二、送鑑子彈38顆，鑑定情形如下：（一
    ）16顆，研判認係口徑9×19mm制式子彈，採樣5顆試射，均
    可擊發，認具殺傷力。（二）1顆，認係口徑9×19mm 制式子
    彈，彈底均具撞擊痕跡，經試射，可擊發，認具殺傷力。（
    三）1顆，認係非制式子彈，由口徑9mm制式空包彈組合直徑
    約8.9mm金屬彈頭而成，經試射，可擊發，認具殺傷力。(四
    )20顆，認係非制式子彈，由金屬彈殼組合直徑約9.0mm金屬
    彈頭而成，採樣7顆試射，6顆，均可擊發，認具殺傷力；1
    顆，無法擊發，認不具殺傷力；以及其餘未試射子彈13顆，
    均再經試射，4顆可擊發，認具殺傷力，3顆雖可擊發，惟發
    射動能均不足，認不具殺傷力，6顆均無法擊發，認不具殺
    傷力一情，分別有內政部警政署刑事警察局110年4月1日刑
    鑑字第1100019579號鑑定書暨槍彈照片、110年6月7日刑鑑
    字第1100051832號函各1份附卷可參，足供擔保被告所為自
    白要與事實相符，是以其上開非法持有槍彈之犯行，均堪予
    認定，應依法論科。
三、按槍砲彈藥刀械管制條例第7條、第8條之規定業於109年6 
    月10日修正公布，並自同月12日生效施行，其中修正前槍砲
    彈藥刀械管制條例第7條第1項、第4項原規定：「未經許可
    ，製造、販賣或運輸火砲、肩射武器、機關槍、衝鋒槍、卡
    柄槍、自動步槍、普通步槍、馬槍、手槍或各類砲彈、炸彈
    、爆裂物者，處無期徒刑或7年以上有期徒刑，併科新臺幣
    （下同）3千萬元以下罰金。」、「未經許可，持有、寄藏
    或意圖販賣而陳列第一項所列槍砲、彈藥者，處5年以上有
    期徒刑，併科1千萬元以下罰金。」，修正後則規定：「未
    經許可，製造、販賣或運輸制式或非制式火砲、肩射武器、
    機關槍、衝鋒槍、卡柄槍、自動步槍、普通步槍、馬槍、手
    槍或各類砲彈、炸彈、爆裂物者，處無期徒刑或7年以上有
    期徒刑，併科3千萬元以下罰金。」、「未經許可，持有、
    寄藏或意圖販賣而陳列第一項所列槍砲、彈藥者，處5年以
    上有期徒刑，併科1千萬元以下罰金。」，且修正前槍砲彈
    藥刀械管制條例第8條第1項、第4項原規定：「未經許可，
    製造、販賣或運輸鋼筆槍、瓦斯槍、麻醉槍、獵槍、空氣槍
    或第4條第1項第1款所定其他可發射金屬或子彈具有殺傷力
    之各式槍砲者，處無期徒刑或5年以上有期徒刑，併科新臺
    幣1千萬元以下罰金。」、「未經許可，持有、寄藏或意圖
    販賣而陳列第一項所列槍枝者，處3年以上10年以下有期徒
    刑，併科新臺幣7百萬元以下罰金。」，修正後則規定：「
    未經許可，製造、販賣或運輸制式或非制式鋼筆槍、瓦斯槍
    、麻醉槍、獵槍、空氣槍或第4條第1項第1款所定其他可發
    射金屬或子彈具有殺傷力之各式槍砲者，處無期徒刑或5年
    以上有期徒刑，併科新臺幣1千萬元以下罰金。」、「未經
    許可，持有、寄藏或意圖販賣而陳列第1項所列槍砲者，處3
    年以上10年以下有期徒刑，併科新臺幣7百萬元以下罰金。
    」，則依上開修法情形可知，修正後同條例第7條第1 項所
    列「槍砲」之範圍已擴大將「制式」或「非制式」之槍砲均
    包括在內。是核被告所為，係犯槍砲彈藥刀械管制條例第7
    條第4項之未經許可持有非制式手槍罪及同條例第12條第4項
    之未經許可持有子彈罪。又被告係以1行為而同時觸犯上開2
    罪名，為想像競合犯，應從一重之未經許可持有非制式手槍
    罪處斷。
四、另按犯罪之實行，學理上有接續犯、繼續犯、集合犯、吸收
    犯、結合犯等實質上一罪之分類，因均僅給予一罪之刑罰評
    價，故其行為之時間認定，當自著手之初，持續至行為終了
    ，並延伸至結果發生為止，倘上揭犯罪時間適逢法律修正，
    跨越新、舊法，而其中部分作為，或結果發生，已在新法施
    行之後，應即適用新規定，不生依刑法第2條比較新、舊法
    而為有利適用之問題（最高法院110年度台上字第1848號刑
    事判決意旨）。查被告自109年6、7月起即未經許可持有非
    制式手槍，直至110年2月9日為警查獲為止，因未經許可持
    有非制式手槍行為屬繼續犯，僅論以一罪，且其非法時有行
    為之終了，既已在槍砲彈藥刀械管制條例第4條第1項第1款
    、第7條於109年6月12日修正生效施行之後，依照前開說明
    ，自非屬於行為後法律有變更之情形，而應逕行適用修正後
    之槍砲彈藥刀械管制條例第7條第4項規定甚明。是公訴意旨
    認被告所為持有非制式手槍之犯行，應構成同條例第8條第4
    項之非法持有可發射子彈具殺傷力之槍枝罪，容有違誤之處
    ，惟其基本社會事實同一，並經本院當庭諭知被告另涉犯上
    開槍砲彈藥刀械管制條例第7條第4項之罪名，無礙於被告訴
    訟防禦權之行使，自應由本院依職權變更起訴法條並予以審
    理之，併此敘明。
五、末查：被告先前固於（一）於91年間施用第1、2級毒品案件
    ，經本院以91年度訴字第1480號各判處有期徒刑10月、8月
    ，應執行有期徒刑1年4月確定；（二）復於92年間因強盜等
    案件，經臺灣高等法院92年度上訴字第4284號、本院92年度
    訴字第1519號各判處有期徒刑9年、4月確定；(三)於93年間
    因竊盜案件，經本院93年度訴字第1091號判處有期徒刑4月
    確定；（四）於102年間因施用第1級毒品等案件，經本院10
    2年度訴字第702號各判處有期徒刑7月、5月及拘役30日，再
    由臺灣高等法院102年度上訴字第2163號駁回上訴而確定；(
    五)於103年間因施用第1、2級毒品案件，經本院103年度訴
    緝字第87號各判處有期徒刑8月、6月確定；(六)於103年間
    因施用第1、2級毒品案件，經本院103年度審訴字第1419號
    判處有期徒刑1年2月，並由臺灣高等法院103年度上訴字第3
    156號駁回上訴而確定；(七)於103年間因施用第1級毒品案
    件，經本院103年度審訴字第1394號判處有期徒刑10月，再
    由臺灣高等法院103年度上訴字第3086號駁回上訴而確定，
    其後上開（一）至（三）所示案件，再由本院96年度聲減字
    第5480號裁定部分減刑並定應執行有期徒刑9年8月確定，於
    93年8月27日入監執行，於101年1月16日假釋付保護管束出
    監，其後經撤銷假釋應執行殘刑1年10月5日；上開（四）至
    （六）所示案件，則由本院104年度聲字第5322號裁定應執
    行有期徒刑3年確定，且上開案件經接續執行，甫於108年4
    月26日縮刑假釋付保護管束出監，於108年10月18日假釋付
    保護管束期滿而未經撤銷假釋，其未執行之刑以已執行論一
    節，有臺灣高等法院被告前案紀錄表1份在卷足憑，其於5年
    以內故意再犯本件有期徒刑以上之罪，為累犯，惟本院審酌
    被告於本案所犯與其先前所犯強盜、施用毒品及竊盜等罪案
    件，不僅罪質相異，其犯罪情節、所侵害之法益、有無被害
    人均有所不同，難逕認被告對於刑罰之反應力薄弱並具相當
    之惡性，而有再延長其受矯正教化期間之必要，依司法院大
    法官會議釋字第775號解釋意旨，不予加重其最低本刑。
六、審酌被告先前有強盜、毒品等之犯罪前科紀錄，素行不佳，
    且於本案同時持有槍支及子彈，惡性不輕，對於社會治安及
    他人生命、身體之危害性甚大，復參酌其犯罪動機、目的、
    手段、持有槍彈期間長短、本身智識程度，以及其事發後自
    始坦承全部犯行，犯罪態度良好等一切情狀，量處如主文所
    示之刑，並就所宣告併科罰金部分，諭知易服勞役之折算標
    準，以資儆懲。至扣案之非制式手槍1支（含彈匣1個，槍枝
    管制編號0000000000號）、制式子彈11顆，屬於違禁物，不
    問屬於犯罪行為人與否，均應依刑法第38條第1項規定宣告
    沒收；又扣案之制式子彈6顆、非制式子彈11顆（其餘非制
    式子彈10顆原即不具殺傷力，非屬違禁物），本具有殺傷力
    ，然已因試射鑑定而不存在，其所留彈頭、彈殼，均非違禁
    物，自無庸併予宣告沒收。至其餘扣案之防彈背心2件、槍
    套2個、注射針筒4支、吸食器1組、磅秤1個及分裝袋1批，
    則依卷內事證難認與本案被告持有槍彈犯行具有任何之關聯
    性，爰均不予宣告沒收，末此敘明。
據上論斷，應依刑事訴訟法299條第1項前段、第300條，槍砲彈
藥刀械管制條例第7條第4項、第12條第4項，刑法第11條段、第5
5條、第42條第3項前段、第38條第1項，判決如主文。
本案經檢察官陳姵伊提起公訴，檢察官朱曉群到庭執行職務。
中    華    民    國   111    年    3    月    7    日
                      刑事第八庭
                           審判長法  官  楊仲農
　　　　　　　　　　　　　　　   法  官  陳盈如
                                 法  官  林翠珊
上列正本證明與原本無異。
如不服本判決，應於判決送達後20日內敘明上訴理由，向本院提
出上訴狀 (應附繕本) ，上訴於臺灣高等法院。其未敘述上訴理
由者，應於上訴期間屆滿後20日內向本院補提理由書「切勿逕送
上級法院」。
                                 書記官  廖宮仕
中　　華　　民　　國　　111 　年　　3 　　月　　7 　　日
附錄本案所犯法條全文 
槍砲彈藥刀械管制條例第7條
未經許可，製造、販賣或運輸制式或非制式火砲、肩射武器、機
關槍、衝鋒槍、卡柄槍、自動步槍、普通步槍、馬槍、手槍或各
類砲彈、炸彈、爆裂物者，處無期徒刑或7年以上有期徒刑，併
科新臺幣3千萬元以下罰金。
未經許可，轉讓、出租或出借前項所列槍砲、彈藥者，處無期徒
刑或5年以上有期徒刑，併科新臺幣1千萬元以下罰金。
意圖供自己或他人犯罪之用，而犯前二項之罪者，處死刑或無期
徒刑；處徒刑者，併科新臺幣5千萬元以下罰金。
未經許可，持有、寄藏或意圖販賣而陳列第1項所列槍砲、彈藥
者，處5年以上有期徒刑，併科新臺幣1千萬元以下罰金。
意圖供自己或他人犯罪之用，以強盜、搶奪、竊盜或其他非法方
法，持有依法執行公務之人所持有之第1項所列槍砲、彈藥者，
得加重其刑至二分之一。
第1項至第3項之未遂犯罰之。
槍砲彈藥刀械管制條例第12條
未經許可，製造、販賣或運輸子彈者，處1年以上7年以下有期徒
刑，併科新台幣500萬元以下罰金。
未經許可，轉讓、出租或出借子彈者，處6月以上5年以下有期徒
刑，併科新台幣300萬元以下罰金。
意圖供自己或他人犯罪之用，而犯前二項之罪者，處3年以上10 
年以下有期徒刑，併科新台幣700萬元以下罰金。
未經許可，持有、寄藏或意圖販賣而陳列子彈者，處5年以下有
期徒刑，併科新台幣300萬元以下罰金。
第1項至第3項之未遂犯罰之。